臺灣高雄地方法院刑事判決　　　　　　　100年度易字第213號
公　訴　人　臺灣高雄地方法院檢察署檢察官
被　　　告　張豐泉
　　　　　　管炫知
　　　　　　陳郁達
上列被告因賭博案件，經檢察官提起公訴（99年度偵字第23830
號），本院改依簡式審判程序審理，判決如下：
    主  文
張豐泉意圖營利，聚眾賭博，處有期徒刑參月，如易科罰金，以
新臺幣壹仟元折算壹日。扣案之骰子陸顆、押注板壹個、撲克牌
壹包、骰盅壹個、賭資新臺幣捌佰元，均沒收之。
管炫知、陳郁達在公眾得出入之場所賭博財物，各處罰金新臺幣
貳萬元，如易服勞役，均以新臺幣壹仟元折算壹日。扣案之骰子
陸顆、押注板壹個、撲克牌壹包、骰盅壹個、賭資新臺幣捌佰元
，均沒收之
    事  實
一、張豐泉基於意圖營利供給賭博場所及聚眾賭博之犯意，自民
    國99年7 月13日起，提供其所承租之高雄市○○區○○路一
    段138 號房屋，作為公眾得出入之賭博場所，並提供其所有
    之骰子、押注板、骰盅及骰盅等賭具，聚集不特定之人在上
    址賭博財物，並從中抽頭營利，其賭博方式為：由基於賭博
    犯意之管炫知、陳郁達輪流擔任莊家，將3 粒骰子放入骰盅
    內加蓋搖動，其餘賭客則先以撲客牌當作賭資置放在骰子可
    能出現點數之押注板上，以押中搖出之骰子點數為贏（俗稱
    三六仔），如未押中則將押注之賭資交付予莊家，賠率為1
    比1 ，如出現2 顆一樣點數則為2 倍，以此類推而賭博財物
    。張豐泉則於管炫知、陳郁達擔任莊家時，每贏新臺幣（下
    同）1 萬元，收取抽頭金500 至1, 000元之方式，而籍此牟
    利。嗣於99年7 月15日16時50分許，警方持搜索票至上址，
    當場查獲擔任莊家之管炫知與賭客陳郁達（起訴書漏載陳郁
    達）、林黃金柳、吳龍福、游茗傑、劉昱慶、侯宏儒、張又
    橋、劉沼明、陳松垣、蔡宏基、黎能榮、王麒萬、陳學文等
    14 人 （上開除管炫知、陳郁達外之12人，均另由警方依社
    會秩序維護法處理）在上址以前開方式賭博財物，並扣得骰
    子6 顆、押注板1 個、撲克牌1 包、骰盅1 個、賭資800 元
    及與本案無關之鬧鐘1 個及現金11萬元。
二、案經高雄市政府警察局旗山分局報告臺灣高雄地方法院檢察
    署檢察官偵查起訴。
    理  由
一、被告張豐泉、管炫知及陳郁達所犯均係法定刑為死刑、無期
    徒刑、最輕本刑為3 年以上有期徒刑以外之罪，於準備程序
    進行中被告就被訴事實均為有罪陳述，由受命法官告知簡式
    審判程序要旨並聽取渠等與檢察官之意見，經被告同意適用
    簡式審判程序後，本院亦認無不得或不宜改依簡式審判程序
    進行之處，爰依刑事訴訟法第273 條之1 第1 項、第284 條
    之1 規定，本院合議庭裁定由受命法官獨任進行簡式審判程
    序，合先敘明。
二、上揭事實，業據被告張豐泉、管炫知及陳郁達於本院審理時
    均坦承不諱，核與證人即當場查獲之賭客林黃金柳、吳龍福
    、游茗傑、劉昱慶、侯宏儒、張又橋、劉沼明、陳松垣、蔡
    宏基、黎能榮、王麒萬、陳學文等12人於警詢所證述之情節
    相符，並有高雄市政府警察局督察室取締賭博財物案件移辦
    表、本院核發之搜索票影本（99年聲搜字第1080號）、搜索
    、扣押筆錄、扣押物品目錄表、取締賭博案名冊、現場查獲
    照片20張及扣案之骰子6 顆、押注板1 個、撲克牌1 包、骰
    盅1 個、賭資800 元可佐（警卷第23頁至第84頁），足徵上
    開被告之任意性自白核與事實相符，應堪信為真實，是本件
    事證明確，被告張豐泉、管炫知及陳郁達之犯行，堪予認定
    ，應依法論科。
三、按私人住家原非公眾得出入之場所，惟長期供作賭博場所，
    聚集不特定之人賭博財物，已失純住宅之性質，與公眾得出
    入之場所無異，應成立刑法第266 條第1 項前段之賭博罪（
    司法院（77）廳刑一字第615 號及（79）廳刑一字第309 號
    函示研究意見均採同一見解）。查被告張豐泉將承租高雄市
    ○○區○○路一段138 號房屋，提供不特定人前來賭博財物
    ，依上開實務見解，應認屬公眾得出入之場所，且被告張豐
    泉於被告管炫知、陳郁達擔任莊家時，每贏1 萬元即抽取約
    500 元至1,000 元之金額，而藉此牟利。故核被告張豐泉所
    為，係犯刑法第268 條前段之意圖營利供給賭博場所及同條
    後段之意圖營利聚眾賭博罪；被告管炫知、陳郁達均係犯刑
    法第266 條第1 項之賭博罪。又刑事法若干犯罪行為態樣，
    本質上原具有反覆、延續實行之特徵，立法時既予特別歸類
    ，定為犯罪構成要件之行為要素，則行為人基於概括之犯意
    ，在密切接近之一定時、地持續實行之複次行為，倘依社會
    通念，於客觀上認為符合一個反覆、延續性之行為觀念者，
    於刑法評價上，即應僅成立一罪，俾免有重複評價、刑度超
    過罪責與不法內涵之疑慮；學理上所稱「集合犯」之職業性
    、營業性或收集性等具有重複特質之犯罪均屬之，例如經營
    、從事業務、收集、販賣、製造、散布等行為概念者是，有
    最高法院95年度台上字第1079號判決意旨可資參照。被告張
    豐泉自99年7 月13日起至99年7 月15日為警查獲時止，意圖
    營利而提供賭博場所及聚眾賭博等犯行，本質上具有反覆、
    延續之特質，依社會通念，即應屬前揭所稱具有營業性重複
    特質之「集合犯」，應僅各成立意圖營利提供賭博場所、聚
    眾賭博一罪。因被告張豐泉係以一行為同時觸犯刑法第268
    條前段之意圖營利供給賭博場所罪及同條後段之意圖營利聚
    眾賭博罪，為想像競合犯，應依刑法第55條之規定，從一重
    之意圖營利聚眾賭博罪處斷。
四、爰審酌被告張豐泉明知賭博具有射倖性，足以啟人僥倖之心
    ，使人沈迷忘返，抑且助長投機之風，竟為圖謀不法利益，
    承租上開之處所並提供作聚眾賭博之用，另被告管炫知、陳
    郁達亦知悉賭博助長社會僥倖歪風，仍於上開之處所賭博並
    擔任莊家，所為均無可取，惟念及上開被告3 人犯後均坦承
    犯行，態度良好，復參以被告張豐泉提供上開賭博場所及被
    告管炫知、陳郁達擔任莊家賭博之時間不長、規模非鉅，暨
    衡以犯罪動機、手段、目的等一切情狀，分別量處如主文所
    示之刑，並分別諭知易科罰金（被告張豐泉部分）及易服勞
    役（被告管炫知、陳郁達部分）折算標準。又扣案之骰子6
    顆、押注板1 個、撲克牌1 包、骰盅1 個及賭資800 元，為
    當場賭博之器具及在賭檯上（查獲時掉落於地上）之財物，
    不問屬於犯人與否，應依刑法第266 條第2 項規定，均於被
    告3 人主文項下宣告沒收之。至其餘扣案之現金11萬元，係
    從當場賭客蔡宏基側背包所查獲，業據蔡宏基於警詢時所陳
    明，亦有現場查獲照片1 張可佐（警卷第55頁、第81頁），
    被告管炫知、陳郁達於本院審理時復供陳該11萬元並非賭金
    等語（本院卷第28頁、第29頁），另扣案之鬧鐘1個，亦無
    證據證明係供本案賭博所用之物，爰均不予宣告沒收之，附
    此敘明。
據上論斷，應依刑事訴訟法第299 條第1 項前段，刑法第266 條
第1 項、第2 項、第268 條、第41條第1 項、第42條第3 項，刑
法施行法第1條之1，判決如主文。
本案經檢察官顏漢文到庭執行職務。
中    華    民    國   100    年    3     月    7     日
                  刑事第十二庭  法  官  林勳煜
以上正本證明與原本無異。
如不服本判決應於收受判決後10日內向本院提出上訴書狀，並應
敘述具體理由。其未敘述上訴理由者，應於上訴期間屆滿後20日
內向本院補提理由書(均須按他造當事人之人數附繕本)「切勿逕
送上級法院」。
中    華    民    國   100    年    3     月    7     日
                                書記官  莊正彬
附錄本判決論罪科刑法條全文
中華民國刑法第266條
（普通賭博罪與沒收物）
在公共場所或公眾得出入之場所賭博財物者，處 1 千元以下罰
金。但以供人暫時娛樂之物為賭者，不在此限。
當場賭博之器具與在賭檯或兌換籌碼處之財物，不問屬於犯人與
否，沒收之。
中華民國刑法第268條
（圖利供給賭場或聚眾賭博罪）
意圖營利，供給賭博場所或聚眾賭博者，處 3 年以下有期徒刑
，得併科 3 千元以下罰金。